臺灣桃園地方法院民事裁定
110年度壢簡字第1545號
聲  請  人
即  原  告  王祐君  
相  對  人
即  被  告  柯凱傑  
            黃子家  

            柯進富  
上列當事人間請求損害賠償事件，聲請人對本院於民國111年8月
30日所為之民事判決，聲請裁定更正，本院裁定如下：
    主    文
聲請駁回。　　
    理    由
一、本件聲請意旨略以：聲請人即原告前向本院提起損害賠償之
    訴，請求相對人即被告連帶負擔損害賠償之責，原告並支付
    裁判費新臺幣(下同)1,990元，嗣經本院判決被告黃子家應
    給付原告11萬7,186元、其餘之訴駁回，故裁判費應由原告
    與敗訴之被告黃子家依比例負擔；而訴訟中被告雖聲請車禍
    鑑定，原告表示不同意，本院仍准許被告之聲請，故鑑定費
    用3,000元應由被告黃子家全部負擔，惟判決主文第3項記載
    「訴訟費用新臺幣(下同)4,990元，由被告黃子家負擔3,090
    元，餘由原告負擔。」，應係本院判決誤寫，是判決主文應
    更正為「訴訟費用4,990元，由被告黃子家負擔4,234元，餘
    由原告負擔。」，故請求本院更正等語。　　
二、按判決如有誤寫、誤算或其他類此之顯然錯誤者，法院得依
    聲請或依職權以裁定更正之，其正本與原本不符者亦同，民
    事訴訟法第232條第1項定有明文。又所謂顯然錯誤，乃指判
    決中所表示者與法院本來之意思顯然不符者而言，故判決理
    由中所表示之意思，與判決主文表示相同者，即非所謂顯然
    錯誤（最高法院41年台抗字第66號判例意旨參照）。
三、次按各當事人一部勝訴、一部敗訴者，其訴訟費用，由法院
    酌量情形，命兩造以比例分擔或命一造負擔，或命兩造各自
    負擔其支出之訴訟費用，民事訴訟法第79條定有明文。經查
    ：
　1、本件原告請求之訴訟標的金額為18萬9,772元，應徵裁判費
     1,990元，而訴訟中被告聲請車禍鑑定，該鑑定費用3,000
     元亦為本件之訴訟費用，是本件訴訟費用共計4,990元(計
     算式：1,990+3,000=4,990)。
　2、至原告主張其對車禍鑑定曾表示不同意云云，惟按當事人
     聲明之證據，法院應為調查。但就其聲明之證據中認為不
     必要者，不在此限，民事訴訟法第286條定有明文。是當事
     人聲請調查證據無需得對造之同意，本院既已同意被告聲
     請車禍鑑定，該鑑定費用雖由被告墊付，仍無解於該鑑定
     費用為訴訟費用之一部，是聲請人之主張顯有誤解。
　3、又本院審理後判決主文第1項諭知被告黃子家應給付原告11
     萬7,186元(原告其餘之訴駁回)，則被告黃子家敗訴比例為
     62%(計算式：11萬7,186/18萬9,772=0.62，小數點後第2位
     以下四捨五入)，依比例計算後，被告黃子家應負擔訴訟費
     用原為3,094元(計算式：4,990x0.62=3,094，元以下四捨
     五入)，判決主文第3項雖諭知被告黃子家負擔3,090元，惟
     與被告黃子家敗訴之比例接近，且與民事訴訟法第79條之
     規定無違，核無原告所稱判決有關訴訟費用負擔諭知有誤
     寫、誤算或其他類此之顯然錯誤，則聲請人據此聲請本院
     裁定更正，要有誤解。從而，聲請人聲請更正，並無理由
     ，應予駁回。
四、依民事訴訟法第95條、第78條，裁定如主文。
中　　華　　民　　國　　111 　年　　9 　　月　　26　　日
                  中壢簡易庭      法  官  張博鈞
以上正本係照原本作成。
如不服本裁定應於送達後10日內向本院提出抗告狀，並應繳納抗
告費新臺幣1,000 元。　　　　　　
中　　華　　民　　國　　111 　年　　9 　　月　　26　　日
                                  書記官  張季容